---
title: "Sprzedaż ze względu na warunki pogodowe i wojenne"
ubtitle: "Projekt z zakresu analizy danych"
lang: pl
author:
- Andrii Yanishevskyi
- Aleksey Myshko
format: html
code-fold: true
lightbox: true
toc: true
embed-resources: true
execute:
  echo: false
---

$\newcommand{\unit}[1]{\,\mathrm{#1}}$

```{r}
#| echo: false
#| warning: false
library(equatiomatic)
library(formatdown)
library(kableExtra)
library(tidyverse)
```

# Wstęp

## Idea

Projekt ten ma na celu zbadanie sprzedaży w dwóch sklepach artykułów
gospodarstwa domowego zlokalizowanych w Kijowie w latach 2022--2025. Mając też
dane o pogodzie, alarmach powietrznych i ostrzałach w tej miejscowości w danym
okresie celem jest zbadanie ukrytych związków pomiędzy tymi cechami.

## Cele

Zbadać związki w rozkładzie dziennego przychodu oraz znaleźć zależności w
strukturze ostrzałów, a konkretnie mamy wstępne hipotezy:

- Dzienny przychód z opłat kartą jest większy niż z opłat gotówką
- Sprzedaż zależy od dnia tygodnia i pory dnia (rano, dzień, wieczór)
- Sprzedaż jest skorelowana z pewnymi czynnikami pogodowymi i intensywnością
  ostrzałów
- Długość alarmów powietrznych zależy od pogody
- Intensywność ostrzałów (wyliczona z liczby rannych i zabitych) zależy od
  długości alarmów bezpośrednio i pośrednio przez warunki pogodowe

## Dane

### Sprzedaż

Dane z obu sklepów zostały wyeksportowane z systemu
[Checkbox](https://checkbox.ua/)

Zakres dostępnych danych transakcyjnych ze sklepów:

- sklep `A` w latach 2022-2025
- sklep `B` jedynie w 2025 roku

### Pogoda

Skorzystano z otwartego API serwisu [Open Meteo](https://open-meteo.com/).
Pobrano dane odpowiednich okresów zgodnie z lokalizacją każdego ze sklepów co
do:

- Temperatury
- Widoczności
- Opadów
- Wilgotności
- Ciśnienia

Po połączeniu dane wyglądają tak:

```{r}
#| echo: false
load("rdata/sales_bazhana_weather.RData")
df2 <- df
load("rdata/sales_borysp_weather.RData")
df_full <- df
df <- df %>%
  filter(year(datetime) == 2024)
kable(head(df, 5))
```

Zmienne ze sklepu:

- `datetime` --- data i czas wystawienia paragonu
- `payment` --- typ płatności -- karta lub gotówka
- `total` --- kwota łączna paragonu, UAH

Zmienne pogodowe w lokalizacji sklepu na początku godziny transakcji:

- `temperature_2m` --- temperatura na wysokości $2 \unit{m}$, &deg;C
- `precipitation` --- opady $\unit{mm}$
- `visibility` --- widoczność $\unit{m}$

### Alarmy
Zeskrapowano ze strony [kyiv.digital](https://kyiv.digital/storage/air-alert/stats.html).
Następnie dla każdego dnia obliczono długość całkowitą alarmów -- `length`($\unit{h}$). Dane
przedstawiono w tabeli:

```{r}
#| echo: false
load("rdata/alarms.RData")

alarms_duration <- alarms %>%
  mutate(
    # create sequence of all days touched by the event
    day = map2(start, stop, ~ seq.Date(as.Date(.x), as.Date(.y), by = "day"))
  ) %>%
  tidyr::unnest(day) %>%
  mutate(
    # compute the boundaries of each daily segment
    seg_start = pmax(start, as.POSIXct(day)),
    seg_end = pmin(stop, as.POSIXct(day) + days(1)),
    duration_hours = as.numeric(difftime(seg_end, seg_start, units = "hours"))
  ) %>%
  select(day, duration_hours) %>%
  group_by(day) %>%
  summarise(length = sum(duration_hours)) %>%
  ungroup()

kable(head(alarms, 5))
```

### Ostrzały

Zeskrapowano z [tabeli w artykule na Wikipedii](https://uk.wikipedia.org/wiki/%D0%9E%D0%B1%D1%81%D1%82%D1%80%D1%96%D0%BB%D0%B8_%D0%9A%D0%B8%D1%94%D0%B2%D0%B0#2024_%D1%80%D1%96%D0%BA). Po czyszczeniu mamy zbiór danych:

```{r}
#| echo: false
load("rdata/shellings.RData")

shellings <- shellings %>%
  group_by(DateTime) %>%
  summarise(Injured = max(Injured), Deaths = max(Deaths), count = n()) %>%
  group_by(date = as.Date(DateTime)) %>%
  summarise(Injured = sum(Injured), Deaths = sum(Deaths), count = sum(count)) %>%
  na.omit()

kable(head(shellings, 5))
```

gdzie:

- `Injured` --- liczba osób rannych w wyniku ostrzałów danego dnia
- `Deaths` --- liczba osób zabitych w wyniku ostrzałów danego dnia
- `count` --- liczba lokalizacji przylotów

```{r}
#| include: false

df_shellings_daily <- df %>%
  rowwise() %>%
  mutate(alarm = any(datetime >= alarms$start & datetime <= alarms$stop)) %>%
  ungroup() %>%
  group_by(date = as.Date(datetime)) %>%
  summarise(
    temperature_2m = mean(temperature_2m),
    diff = difftime(max(datetime), min(datetime), unit = "mins"),
    total = sum(total),
    total.weight = total / ifelse(as.numeric(diff) != 0, as.numeric(diff), 1),
    precipitation = sum(precipitation),
    visibility = mean(visibility),
    relative_humidity_2m = mean(relative_humidity_2m),
    surface_pressure = mean(surface_pressure),
    alarms_mean = mean(alarm)
  ) %>%
  left_join(., shellings) %>%
  left_join(., alarms_duration, by = join_by(date == day)) %>%
  mutate(across(everything(), ~ replace_na(., 0)),
    weekday = factor(wday(date, week_start = 1))
  )

sum(is.na(df_shellings_daily))

df2_shellings_daily <- df2 %>%
  rowwise() %>%
  mutate(alarm = any(datetime >= alarms$start & datetime <= alarms$stop)) %>%
  ungroup() %>%
  group_by(date = as.Date(datetime)) %>%
  summarise(
    temperature_2m = mean(temperature_2m),
    diff = difftime(max(datetime), min(datetime), unit = "mins"),
    total = sum(total),
    total.weight = total / ifelse(as.numeric(diff) != 0, as.numeric(diff), 1),
    precipitation = sum(precipitation),
    visibility = mean(visibility),
    relative_humidity_2m = mean(relative_humidity_2m),
    surface_pressure = mean(surface_pressure),
    alarm = mean(alarm)
  ) %>%
  left_join(., shellings) %>%
  left_join(., alarms_duration, by = join_by(date == day)) %>%
  mutate(across(everything(), ~ replace_na(., 0)),
    weekday = factor(wday(date, week_start = 1))
  )
sum(is.na(df_shellings_daily))

```

# Wizualizacje

## Miesiące

Zobaczmy najpierw czy istnieje trend co do dnia pory roku, a właściwie miesiąca:

```{r}
#| warning: false
df_full_by_day <- df_full %>%
  group_by(date = as.Date(datetime)) %>%
  summarise(total_sum = sum(total)) %>%
  mutate(
    year = factor(year(date)),
    month = factor(month(date)),
    yday = yday(date)
  )

ggplot(df_full_by_day) +
  geom_boxplot(aes(x = year, fill = month, y = total_sum)) +
  theme_light() +
  labs(
    x = "Rok",
    y = "Dzienny przychód",
    fill = "Miesiąc",
    title = "Paragony w różnych latach w ciągu każdego miesiąca"
  )
```

Obserwujemy wyraźną różnicę, zwłaszcza w roku 2024, pomiędzy latem a innymi
porami roku. Właśnie dlatego, a też dlatego, że dane o ostrzałach są pełne tylko
z tego okresu, skupimy się na analizie danych ze sklepu `A` w roku 2024.

### Dzień tygodnia

Sprawdźmy rozkład przychodu w zależności od dnia tygodnia (działamy już na
danych tylko z 2024 roku)

```{r}
df %>%
  group_by(date = as.Date(datetime)) %>%
  summarise(total = sum(total)) %>%
  mutate(wday = factor(wday(date, week_start = 1))) %>%
  ggplot(aes(x = wday, y = total, fill = after_scale(x))) +
  geom_violin() +
  geom_boxplot(alpha=0.5, width=0.3) +
  labs(
    x = "Dzień tygodnia",
    y = "Przychód",
    title = "Przychód w różne dni tygodnia"
  ) +
  scale_x_discrete(labels = c(
    "Poniedziałek",
    "Wtorek",
    "Środa",
    "Czwartek",
    "Piątek",
    "Sobota",
    "Niedziela"
  )) +
  theme_light()
```

Obserwujemy obniżenie sprzedaży w poniedziałek. Mamy na to wyjaśnienie z
rzeczywistości. Obok tego sklepu znajduje się targ który jest nieczynny w
poniedziałek. Duża część klientów naszego sklepu są także klientami targu, a
więc przy zamknięciu ostatniego sukces dzienny maleje.

Z innej strony w weekendy mamy o wiele lepsze wyniki dlatego, że ludzie
naturalnie chodzą na zakupy częściej w dni wolne od pracy.

### Pory dnia

Podzielmy teraz każdy dzień na trzy pory --- rano, dzień, wieczór. Żeby
przekonać się, że ma to sens, spójrzmy na wykres słupkowy dla średnich przychodu
w każdej godzinie otwarcia sklepu:

```{r}
df %>%
  group_by(hour = format(ceiling_date(datetime, unit = "1 hour"),
    format = "%H:%M"
  )) %>%
  summarise(total = sum(total)) %>%
  ggplot(aes(x = hour, y = total)) +
  geom_col(fill = "#A870DB") +
  labs(
    x = "Godzina",
    y = "Łączny przychód zdobyty w tych godzinach",
    title = "Łączna kwota paragonów w każdej godzinie"
  ) +
  theme_light()
```

Na prawach subiektywnej decyzji badacza przypisujemy obserwacjom czas doby:

- Rano: `morning` -- $t \in [0, 11)$
- Dzień: `day` -- $t \in [11, 16)$
- Wieczór: `afternoon` -- $t \in [16, 24)$

```{r}
#| include: false
df <- df %>%
  mutate(
    hour = hour(datetime),
    time_of_day = factor(case_when(
      hour >= 0 & hour < 11 ~ "morning",
      hour >= 11 & hour < 16 ~ "day",
      TRUE ~ "afternoon"
    ), levels = c("morning", "day", "afternoon")),
    hour = NULL,
  )

df_shellings_timely <- df %>%
  mutate(date = as.Date(datetime)) %>%
  group_by(time_of_day, date) %>%
  summarise(
    diff = difftime(max(datetime), min(datetime), unit = "mins"),
    total = sum(total),
    total.weight = total / ifelse(as.numeric(diff) != 0, as.numeric(diff), 1),
    temperature_2m = mean(temperature_2m),
    precipitation = sum(precipitation),
    visibility = mean(visibility)
  ) %>%
  left_join(., shellings) %>%
  mutate(across(everything(), ~ replace_na(., 0)))
sum(is.na(df_shellings_timely))
```

# Metody statystyczne

## Karta vs. gotówka

Zbadajmy najpierw czy kartą płacą więcej niż gotówka. Według doświadczenia
własnego właścicielki sklepu po zainstalowaniu terminala płatniczego, średnia
kwota paragonu wyrosła. Zobaczmy więc co mówią dane

```{r}
df %>%
  group_by(day = month(datetime), payment) %>%
  summarise(total = sum(total), .groups = "drop") %>%
  ggplot(aes(x = payment, fill = payment, y = total)) +
  geom_violin() +
  geom_boxplot(width=0.3, alpha=0.5) +
  theme_light() +
  labs(
    x = "Płatność",
    y = "Łączny miesięczny przychód",
    title = "Przychód z różnych form płatności"
  ) +
  scale_x_discrete(labels = c("Karta", "Gotówka")) +
  theme(legend.position = "none")
```
Obserwujemy istotną różnicę w kwotach zapłaconych kartą i gotówką. Sprawdźmy to
za pomocą testu t-Studenta. Najpierw sprawdzamy za pomocą testu Shapiro-Wilka
czy spełnione jest założenie tego testu -- normalność rozkładów w
obu grupach.

```{r}
df_payments <- df %>%
  group_by(date = as.Date(datetime)) %>%
  summarise(
    card = sum(ifelse(payment == "Card", total, 0)),
    cash = sum(ifelse(payment == "Cash", total, 0))
  )

gotowka <- df_payments$cash
karta <- df_payments$card

karta.shapiro <- shapiro.test(karta)
gotowka.shapiro <- shapiro.test(gotowka)
```

Stawiamy hipotezy:

- $H_0$: rozkład kwoty płatności kartą (gotówką) jest normalny
- $H_1$: rozkład tej cechy jest inny niż normalny

Dla obu testów otrzymano p-wartość mniejszą od dowolnego rozsądnie przyjętego
poziomu istotności: `r format_numbers(karta.shapiro$p.value, digits = 2, format = "sci")`
i `r format_numbers(gotowka.shapiro$p.value, digits = 2, format = "sci")`
odpowiednio dla karty i gotówki. Odrzucamy hipotezę zerową -- **rozkład obu cech
jest inny niż normalny**. Jednak ze względu na to że mamy odpowiednio dużą próbę
(`r length(karta)` obserwacji), pozwolimy sobie na przeprowadzenie testu mimo
nie spełnionego założenia.

---

Dalej sprawdzamy czy wariancje są równe w grupach

```{r}
vartest.kar.got <- var.test(karta, gotowka)
```

$$
  H_0: \sigma_k = \sigma_g \quad
  \text{vs} \quad
  H_1: \sigma_k \ne \sigma_g
$$


p-wartość jest równa `r vartest.kar.got$p.value`. Odrzucamy $H_0$ -- wariancje
są różne. Wobec tego skorzystajmy z testu t-Welch'a, który jest odporny na
różność wariancji

```{r}
card.cash.ttest <- t.test(karta, gotowka, alternative = "greater")
```

---

Stawiamy hipotezy:
$$
  H_0: \mu_k = \mu_g \quad
  \text{vs} \quad
  H_1: \mu_k > \mu_g
$$

gdzie $\mu_k$ i $\mu_g$ to średnie rozkładu łącznego dziennego przychodu poprzez
odpowiednio zapłatę kartą i gotówką

Otrzymano p-wartóść równą `r format_numbers(card.cash.ttest$p.value, digits = 2, format = "sci")`,
więc odrzucamy hipotezę zerową na korzyść hipotezy alternatywnej -- **kartą
średnio dziennie płacą więcej niż gotówką**.

---

Dodatkowo zbudowano przedział ufności dla różnicy $\mu_k - \mu_g$ na poziomie
ufności `r attr(card.cash.ttest$conf.int, "conf.level")` równy
$$
[`r card.cash.ttest$conf.int[1]` ; \; +\infty )
$$
Przedział ten nie zawiera zera oraz jego lewy koniec jest dodatni, co potwierdza
powyższy wniosek.

## Pory dnia

Czy sukces sprzedaży jest zależny od czasu doby? Spróbujmy odpowiedzieć na to
pytanie. Zobaczmy jak się rozkłada przychód w skali miesiąca w zależności od
[ustalonych wcześniej](#pory-dnia) pór doby. Bierzemy miesiąc dlatego że
wcześniej widzieliśmy wyraźną różnicę w przychodzie w różnych miesiącach, a więc
musimy ją uwzględnić. Naszkicujmy najpierw wykresy reprezentujące tę zależność.

```{r}
df_shellings_timely %>%
  group_by(month = month(date), time_of_day) %>%
  summarise(
    total.weight = sum(total.weight),
    total = sum(total),
    .groups = "drop"
  ) %>%
  ggplot(aes(x = time_of_day, fill = time_of_day, y = total.weight)) +
  geom_violin() +
  geom_boxplot(alpha=0.5, width=0.3) +
  theme_light() +
  labs(
    x = "Czas doby",
    y = "Łączny przychód/godzinę miesięcznie",
    title = "Przeskalowany w zależności od czasu doby"
  ) +
  scale_x_discrete(labels = c("Rano", "Dzień", "Wieczór")) +
  theme(legend.position = "none")
```

## Róznica w dniach tygodnia

Rozważmy teraz trzy grupy: poniedziałek, wtorek-piątek, sobota-niedziela. Z
[wykresu](#dzień-tygodnia) możemy przypuścić, że średnie przychodu w tych
grupach istotnie się różnią. Ponieważ nie mamy normalności w żadnej z grup,
przeprowadzimy odporny na to test Kruskala-Wallisa. Jest to test
nieparametryczny z hipotezami:


$$
  H_0: F_1 = F_2 = F_3 = F \quad \text{vs} \quad
  H_1: \bigvee_{\substack{i, j \in \{1, 2, 3\}\\ i\ne j}} F_i \ne F_j
$$

gdzie $F_i$ -- dystrybuanta rozkładu przychodu w $i$-tej grupie

```{r}
wday.groups <- df_shellings_daily %>%
  mutate(group = factor(case_match(
    wday(date, week_start = 1),
    1 ~ 1,
    2:5 ~ 2,
    6:7 ~ 3
  ))) %>%
  select(total, group)
kruskal <- kruskal.test(total ~ group, data = wday.groups)
```

Otrzymano p-wartość równą `r format_numbers(kruskal$p.value, digits = 2, format = "sci")`,
co oznacza że musimy odrzucić $H_0$ -- **istnieje statystycznie istotna różnica
między rozkładami przychodu w grupach**.

---

Przeprowadzamy też testy Welch'a post-hoc, dla każdej pary grup. W każdym
przypadku odrzucamy hipotezę zerową o równości średnich, co oznacza, że **każda
z tych par jest statystycznie istotnie zróżnicowana** ze względu na cechę
przychód. Budujemy też przedziały ufności dla średniej w każdej z grup.
Sprawdzamy najpierw normalność w grupach -- od tego zależeć będzie jakiego wzoru
na przedział ufności należy użyć.

```{r}
normality.groups <- wday.groups %>%
  group_by(group) %>%
  group_map(~shapiro.test(.$total)$p.value) %>%
  as.data.frame() %>%
  t()
rownames(normality.groups) <- c("Poniedziałek", "Wtorek-Piątek",
                                "Sobota-Niedziela")
colnames(normality.groups) <- c("p-wartość")
kable(normality.groups,
      caption = "Wyniki testów Shapiro-Wilka w grupach")
```

Widzimy, że w każdej z grup odrzucamy hipotezę zerową o tym, że rozkład
przychodu jest normalny. Skorzystano więc z przedziałów odpornych na naruszenie
normalności rozkładu:
$$
(\overline{x} - u_{1 - \frac{\alpha}{2}}\frac{\hat{s}}{\sqrt{n}}, \;
\overline{x} - u_{1 + \frac{\alpha}{2}}\frac{\hat{s}}{\sqrt{n}})
$$

```{r}
#| include: false
t.test(filter(wday.groups, group == 1)$total,
       filter(wday.groups, group == 2)$total)
t.test(filter(wday.groups, group == 1)$total,
       filter(wday.groups, group == 3)$total)
t.test(filter(wday.groups, group == 2)$total,
       filter(wday.groups, group == 3)$total)
```

```{r}
#| include: false
wday.groups %>%
  group_by(group) %>%
  group_map(~shapiro.test(.$total))
```

```{r}
summary_df <- wday.groups %>%
  group_by(group) %>%
  summarise(
    mean = mean(total),
    se = sd(total) / sqrt(n()),
    lower = mean - qnorm(0.975) * se,
    upper = mean + qnorm(0.975) * se
  )

ggplot(summary_df, aes(x = factor(group), y = mean)) +
  geom_col(aes(fill = factor(group))) +
  geom_point(size = 3) +
  geom_errorbar(aes(ymin = lower, ymax = upper),
                width = 0.15, color = "black") +
  labs(
    x = "Grupa",
    y = "95% przedział ufności średniego dziennego przychodu",
    title = "Przedziały ufności dla średniej według dnia tygodnia"
  ) +
  scale_x_discrete(labels = c(
    "Poniedziałek",
    "Wtorek–Piątek",
    "Sobota–Niedziela"
  )) +
  theme_light() +
  theme(legend.position = "none")
```
<!-- Automatize and make all the figures labeled automatically  -->

## Badanie korelacji

Przejdźmy teraz do wyjaśnienia tych wariancji przychodu, które wcześniej
odkryliśmy. Zobaczmy jaka jest korelacja dostępnych cech ilościowych

```{r}
PerformanceAnalytics::chart.Correlation(
  select_if(df_shellings_daily, ~is.numeric(.)),
  histogram = FALSE
)
```

Widzimy wiele istotnych korelacji, niemniej jednak **`total` nie jest
skorelowana z żadną inną cechą oprócz temperatury**. W teorii związane jest to z
tym, że nie uwzględniliśmy w analizie korelacji związku przychodu z dniem
tygodnia oraz czynnikami informacji o których nie posiadamy.


# Modele liniowe

### Model przychodu względem pozostałych cech {#model-total}

<!-- The best we have yet -->
```{r}
#| include: false
df_model = df_shellings_daily%>%
  mutate(month = factor(month(date)),
         shellings = count!=0)%>%
  select(-c(date, diff))

mf = lm(formula = total~., data = df_model)
me = lm(formula = total~1, data = df_model)

best.lm.total <- step(mf, me)

plot(best.lm.total, which = 1)
summary(best.lm.total)
```

Doboru zmiennych do modelu dokonano metodą regresji krokowej. Zaczęto od modelu
pustego, decyzję podejmowano na podstawie kryterium informacyjnego Akaike.
Otrzymano model postaci:

```{r}
formula(best.lm.total)
```

Wszystkie współczynniki tego modelu są statystycznie istotne (przy przyjętym
poziomie istotności $\alpha = 0.01$) oraz poprawiony współczynnik determinacji
jest równy:

$$
R^2_{\text{adj}} \approx `r summary(best.lm.total)$adj.r.squared |> round(3)`
$$
Czyli model **wyjaśnia około `r round(summary(best.lm.total)$adj.r.squared*100, 0)`%
wariancji przychodu.** Nie jest to zadowalający wynik, ale jest on najlepszy
z osiągalnych pod warunkiem danych które posiadamy.

Zwizualizujmy jeszcze korelację pomiędzy zmiennymi ilościowymi w otrzymanym modelu:

```{r}
PerformanceAnalytics::chart.Correlation(
  select(df_model, total,temperature_2m, Injured, count, length, shellings),
  histogram = FALSE)
```

Istotnie skorelowane ze zmienną objaśnianą są tylko `temperature_2m` oraz
`shellings`


### Model regresji logitowej

Spróbujmy teraz przewidzieć prawdopodobieństwo wystąpienia ostrzału w danym dniu
na podstawie obecnych danych. Budujemy w tym celu model regresji logitowej z
dychotomiczną zmienną objaśnianą `shellings`:

$$
\text{shellings} =
    \begin{cases}
    1, & \text{count} >0\\
    0, & \text{count} = 0
    \end{cases}
$$

```{r}
#| include: false
model.shellings <- glm(
  data = df_model,
  family = "binomial",
  formula = shellings ~ length + visibility + surface_pressure + alarms_mean
)
summary(model.shellings)
```

Zbudowany model jest postaci:

```{r}
formula(model.shellings)
```

Obliczamy powszechnie używane do walidacji modeli logitowych współczynniki
pseudo $R^2$:

```{r}
kable(t(DescTools::PseudoR2(model.shellings,
                    which = c("McFadden",
                              "CoxSnell",
                              "Nagelkerke",
                              "Efron"))))
```

Tylko współczynnik McFadden'a mieści się w zalecanym przedziale $(0.2,\, 0.4)$ z
czego wnioskujemy, że model nie jest za dobrze dopasowany do danych. Ponieważ
jest to model klasyfikacyjny, możemy zbudować macierz kontyngencji przy
przyjętym progu odcięcia $\tau = 0.5$:

```{r}
conf <- DescTools::Conf(model.shellings,
                        cutoff = 0.5)
fourfoldplot(conf$table, color = c("#CC6666", "#99CC99"),
             conf.level = 0, margin = 1, main = "Macierz kontyngencji")
```

Obliczamy na podstawie tej macierzy też podstawowe miary:

```{r}
miary <- data.frame(matrix(c(
  "Dokładność", round(conf$acc, 3), # dokładność
  "Czułość",    round(conf$byclass[1], 3), # czułość
  "Swoistość",  round(conf$byclass[2], 3), # swoistość
  "Precyzja",   round(conf$byclass[3], 3) # precyzja
), byrow = TRUE, ncol = 2))
kableExtra::kable(miary, col.names = NULL, caption = "Podstawowe miary modelu")
```

Wysoka wartość dokładności wskazuje na to, że większość obserwacji model
**sklasyfikował poprawnie** , a swoistości -- na to, że model wychwytuje
większość dni w których **nie** było ostrzałów. Wówczas czułość jest za niska,
co oznacza że model **nie jest dobry**  w predykcji dni w których ostrzały
wystąpią. Precyzja jest na przeciętnym poziomie, tzn ze wszystkich dni, dla
których model przewidział ostrzał, blisko **3 na 4 faktycznie go miały** .

# Podsumowanie

Z badań statystycznych możemy wywnioskować:

- Dzienny przychód z opłat kartą jest większy niż z opłat gotówką.
- Sukces sprzedaży zależy od dnia tygodnia, przy czym w poniedziałek jest
  "gorzej" niż od wtorku do piątku; wtedy z kolei jest "gorzej" niż w sobotę i
  niedzielę.
- Wysokość przychodu zależy też od pory doby: przychód w dniu < rano <
  wieczorem.
- Sprzedaż jest skorelowana z temperaturą, wilgotnością a ciśnieniem (pod
  warunkiem posiadania tylko danych wykorzystanych w projekcie). Zmienne te, a
  także kilka innych (patrz [Model przychodu względem pozostałych cech])
  istotnie wpływają na sprzedaż, ale ich nie wystarczyło, by wyjaśnić w pełni
  wariancji zmiennej objaśnianej. Najprawdopodobniej wpływają na nią jeszcze
  jakieś zmienne, informacji o których niestety nie posiadamy.
- Długość alarmów powietrznych zależy od widoczności a temperatury. Jednak model
  regresji logitowej mający na celu wyjaśnić występowanie ostrzałów mimo dobrej
  mocy przywidywania braku ostrzałów, nie jest dobry do wykazywania ich
  obecności.

Podjęta próba wyjaśnienia zachowań w tych danych okazała się częściowo
skuteczna; w niektórych obszarach napotkaliśmy trudności, a w innych
prawdopodobnie szukaliśmy zależności, które w rzeczywistości nie występują.

>If you torture the data long enough, it will confess to anything
>
>Ronald H. Coase
